臺灣高等法院臺中分院刑事判決　　　　　　　　九十一年度上訴字第一六一號
　　上　訴　人
　　即　被　告　乙○○
右上訴人因偽造文書案件，不服臺灣台中地方法院九十一年度訴緝字第二五二號中華
民國九十一年八月二十日第一審判決（起訴案號：臺灣台中地方法院檢察署八十八年
度偵字第一九二００號），提起上訴，本院判決如左：
    主      文
原判決撤銷。
乙○○共同行使偽造私文書，足以生損害於他人，累犯，處有期徒刑肆月，如易科罰
金，以佰元折算壹日。附表一所示內容之各類所得扣繳暨免扣繳憑單正本壹張、附
表二所示內容之服務證明書上服務單位之印文、負責人之印文各壹枚，均沒收。
    事實及理由
一、本案經本院審理結果，認第一審判決除主文漏未記載累犯，致事實與理由均記述
    被告為累犯之情事，而有主文與事實及理由矛盾之不當，應予撤銷外，餘引用原
審判決書所記載之事實、理由及證據。
二、被告上訴雖猶否認有共同偽造文書等犯行，被告辯稱：伊八十六年間確實有在裕
    民公司服務，且有收入，裕民公司之負責人邱許文玉也有開在職證明書給伊，臺
    中市第十一信用合作社人員並未打電話向伊徵信云云。惟本件被告為符合向臺中
    市第十一信用合作社借貸免保人消費性貸款之要求，其個人年所得及職業須符合
    該貸款條件，而共同偽造如原審法院判決附表一所示之六三八五００元扣繳憑單
    ，及附表二所示之服務證明書，而於對保時據以行使，貸得款項三十萬元等情事
    ，業經原審法院認定明確，且被告於本院亦供承「上開六十三萬八千五百元扣繳
    憑單伊有蓋章，我提出的是在職證明書，不是服務證明書，當時財務有困難，才
    去辦理貸款。」云云，足認被告明知用以提出申辦貸款，係自八十六年一月至十
    二月全年之給付總額為六十三萬八千五百元之扣繳憑單顯係不實。又證人即臺中
    市第十一信用合作社之專門委員黃達政及經理鄭信吉亦均已於偵審中結證稱：借
    款人在對保時，才現場蓋上私章，表示他們所提出之資料真實等語，核與被告供
    承於上開不實扣繳憑單蓋章情節相符，且揆之情理，金融單位豈有未經借款人之
    對保手續，即遽為准予貸款之理，顯見本件被告因於八十七年間因急需現金週轉
    ，為順利貸得款項，明知其八十六年間並未在職，或雖在職但因年收入太低等原
    因，未符合銀行辦理信用貸款之條件，竟基於偽造文書及詐欺之共同犯意聯絡，
    確實明知上開為偽造資料，並與中福公司之業務員配合以達獲得貸款之目的。是
    被告所辯，應係諉卸之詞，不足採信。被告犯行堪以認定，被告上訴意旨仍執前
    詞，否認犯罪，指摘原判決不當，雖為無理由，惟原判決既有上述可議之處，應
    予撤銷改判。
三、據上論斷，應依刑事訴訟法第三百六十九條第一項前段、第三百七十三條、第三
    百六十四條、第二百九十九條第一項前段，刑法第二條第一項前段、第二十八條
    、第二百十六條、第二百十條、第二百十二條、第三百三十九條第一項、第五十
    五條、第四十七條、第二百十九條、第三十八條第一項第二款、修正後刑法第四
    十一條第一項前段、罰金罰鍰提高標準條例第一條前段、第二條，判決如主文。
本案經檢察官甲○○到庭執行職務。
中      華      民      國      九十一  年      十      月      二十九  日
                                臺灣高等法院臺中分院刑事第四庭
                                      審判長法  官  洪  耀  宗
                                            法  官  劉  登  俊
                                            法  官  蕭  錦  鍾
右正本證明與原本無異。
如不服本判決應於收受送達後十日內向本院提出上訴書狀，其未敘述上訴之理由者並
得於提起上訴後十日內向本院補提理由書（均須按他造當事人之人數附繕本）。
                                            書記官  蘇  昭  文
中      華      民      國      九十一  年      十      月      二十九  日
                                                                        Ａ
